【裁判字號】    95,抗,582
【裁判日期】    950912
【裁判案由】    本票裁定
【裁判全文】
臺灣臺北地方法院民事裁定               95年度抗字第582號
抗  告  人  甲○○
            東旅小客車租賃股份有限公司
上  一  人  乙○○
法定代理人
上列抗告人因與相對人丙○○間聲請本票准許強制執行事件，對
於民國95年6月15日本院簡易庭95年度票字第74767號裁定提起抗
告，本院裁定如下：
    主  文
抗告駁回。
抗告程序費用新臺幣壹仟元由抗告人連帶負擔。
    理  由
一、本件抗告意旨略以：抗告人因委請相對人修理汽車，為保證
    給付相對人報酬，遂共同簽發如原裁定附表所示之本票36紙
    （以下稱系爭本票）交相對人收執，然相對人嗣並未履行修
    理汽車之義務，抗告人自得拒絕給付報酬，從而為保證履行
    給付之系爭本票債權亦不存在；且本件相對人並未舉證證明
    其曾於系爭本票之到期日屆至時持該本票向抗告人為付款之
    提示，依法自不得行使系爭本票債權。原審不察而以95年度
    票字第74767號民事裁定准許相對人強制執行之聲請，實非
    適法，爰依法抗告等語。
二、按執票人向本票發票人行使追索權時，得聲請法院裁定後強
    制執行，票據法第123條定有明文；次按本票執票人，依上
    開規定，聲請法院裁定許可對發票人強制執行，係屬非訟事
    件，此項聲請之裁定，及抗告法院之裁定，僅依非訟事件程
    序，以審查強制執行許可與否，並無確定實體上法律關係存
    否之效力，如發票人就票據債務之存否有爭執時，應由發票
    人提起確認之訴，以資解決（最高法院57年台抗第76號判例
    意旨參照）。次按匯票上雖有免除作成拒絕證書之記載，執
    票人仍應於所定期限內，為承兌或付款之提示，但對於執票
    人主張未為提示者，應負舉證之責，此項規定於本票準用之
    ，票據法第95條、第124條定有明文。
三、本件相對人主張：其執有抗告人共同簽發系爭本票，利息按
    年息6%計算，並免除作成拒絕證書，詎於到期後經提示均未
    獲付款，為此依票據法第123條規定聲請裁定准予強制執行
    等情，業據其提出本票36紙為證，原裁定予以准許，形式上
    審查即無不合。抗告意旨稱：相對人並未履行修理汽車之義
    務，亦未於系爭本票到期日屆至時對抗告人為付款之提示等
    語，然查，系爭本票既均載有「本票免除作成拒絕證書」字
    樣，相對人於聲請本票強制執行裁定時主張於到期日後提示
    不獲付款，即為已足，毋庸就曾為提示為何證明。又縱抗告
    人所稱系爭本票債權不存在一節屬實，亦係實體法上之爭執
    ，應由抗告人另行提起訴訟以資解決，非本件非訟程序所得
    加以審究。從而，抗告意旨指摘原裁定不當，求予廢棄，為
    無理由，應予駁回。
四、據上論結：本件抗告為無理由。依非訟事件法第21條第2項
    、第24條第1項、第46條，民事訴訟法第495條之1第1項、第
    449條第1項、第85條第2項，裁定如主文。
中    華    民    國    95    年    9     月    12    日
                  民事第一庭  審判長法  官  詹文馨
                                    法  官  朱漢寶
                                    法  官  蔡和憲
以上正本係照原本作成。
本裁定不得再抗告。
中    華    民    國    95    年    9     月    13    日
                                    書記官  吳文雄


司法院資訊處製作；財團法人民間司法改革基金會備份。
